臺灣嘉義地方法院刑事判決　　　　　　　　　　　　　九十一年度訴字第五六號
　　公　訴　人　臺灣嘉義地方法院檢察署檢察官
　　被　　　告　甲○○
右列被告因違反毒品危害防制條例案件，經檢察官提起公訴（九十一年度毒偵字第七
八四號），本院判決如左：
    主  文
甲○○連續施用第一級毒品，累犯，處有期徒刑壹年。扣案之注射針筒貳支、美娜水
壹瓶沒收。
    事  實
一、甲○○（改名前為黃俊分）前因施用毒品案件，經本院八十七年度毒聲字第五四
    二號裁定送觀察、勒戒後，認無繼續施用毒品之傾向，由臺灣嘉義地方法院檢察
    署檢察官於民國八十七年十一月二十三日以八十七年度偵字第六九八五號為不起
    訴處分確定。復因施用第二級毒品案件，經本院八十八年度毒聲字第九二三號裁
    定送觀察、勒戒後，認有繼續施用毒品之傾向，為臺灣嘉義地方法院檢察署檢察
    官於八十八年八月六日提起公訴並聲請強制戒治，業據本院八十八年度易字第九
    八一號判處有期徒刑三月，如易科罰金，以三百元折算一日，並於八十八年十月
    三日確定，及本院八十八年度毒聲字第一一六二號裁定施以強制戒治一年，嗣強
    制戒治屆滿三月，因認無戒治之必要，本院遂以八十九年度毒聲字第二號裁定停
    止戒治，所餘戒治期間付保護管束（八十九年一月十三日起至同年八月十八日止
    ）。詎其於上開本院八十八年度易字第九八一號判決確定後猶未移付執行之際，
    仍不知警惕，竟於保護管束期間內，即八十九年五月十二日上午九時五十九分許
    ，在臺灣嘉義地方法院檢察署採集尿液前二日內之某不詳時間，施用第一級毒品
    海洛因一次，經本院八十九年度訴字第三四一號判處有期徒刑十月，並於八十九
    年十月十六日確定，上開施用第一級、第二級毒品案件接續執行，於九十年三月
    二日入監執行，九十一年一月三十一日縮短刑期假釋出監，於九十一年三月十四
    日假釋期滿而執行完畢。詎其仍不知悔改，復基於概括之犯意，自九十一年五、
    六月間某日起至同年八月十六日止，連續在嘉義縣新港鄉中庄村一一六號住處及
    雲林縣褒忠鄉○○村○○路台糖鐵路旁等地，以美娜水稀釋第一級毒品海洛因再
    以針筒注射皮下之方式，施用第一級毒品海洛因多次。為警於九十一年八月十六
    日下午四時許，在雲林縣褒忠鄉○○村○○路台糖鐵路旁查獲，並扣得甲○○所
    有供施用海洛因所用之注射針筒二支、美娜水一瓶。
二、案經雲林縣警察局虎尾分局報請臺灣雲林地方法院檢察署呈請臺灣高等法院臺南
    分院檢察署核轉臺灣嘉義地方法院檢察署檢察官偵查起訴。
    理  由
一、右揭事實，業據被告甲○○於警訊、檢察官偵查中及本院審理時坦承不諱，並有
    注射針筒二支、美娜水一瓶扣案可資佐證。其於九十一年八月十六日下午四時四
    十分許為警查獲後所採之尿液經送檢驗結果，呈嗎啡（海洛因吸食入人體，經代
    謝作用又可分解成嗎啡，故海洛因在進入人體後，均以嗎啡形態排於尿液中）陽
    性反應，有雲林縣衛生局煙毒尿液檢驗成績書及雲林縣警察局虎尾分局查獲毒品
    嫌犯尿液送檢真實姓名對照表各一份附卷可稽。再者，被告前因施用毒品案件，
    經本院八十七年度毒聲字第五四二號裁定送觀察、勒戒後，認無繼續施用毒品之
    傾向，由臺灣嘉義地方法院檢察署檢察官於八十七年十一月二十三日以八十七年
    度偵字第六九八五號為不起訴處分確定。復因施用第二級毒品案件，經本院八十
    八年度毒聲字第九二三號裁定送觀察、勒戒後，認有繼續施用毒品之傾向，為臺
    灣嘉義地方法院檢察署檢察官於八十八年八月六日提起公訴並聲請強制戒治，業
    據本院八十八年度易字第九八一號判處有期徒刑三月，如易科罰金，以三百元折
    算一日，並於八十八年十月三日確定，及本院八十八年度毒聲字第一一六二號裁
    定施以強制戒治一年，嗣強制戒治屆滿三月，因認無戒治之必要，本院遂以八十
    九年度毒聲字第二號裁定停止戒治，所餘戒治期間付保護管束（八十九年一月十
    三日起至同年八月十八日止），詎其於上開本院八十八年度易字第九八一號判決
    確定後猶未移付執行之際，仍不知警惕，竟於保護管束期間內，即八十九年五月
    十二日上午九時五十九分許，在臺灣嘉義地方法院檢察署採集尿液前二日內之某
    不詳時間，施用第一級毒品海洛因一次，經本院八十九年度訴字第三四一號判處
    有期徒刑十月，並於八十九年十月十六日確定，此亦有臺灣嘉義地方法院檢察署
    刑案資料查註紀錄表、臺灣高等法院被告全國前案紀錄表、臺灣嘉義地方法院檢
    察署檢察官八十八年度偵字第四○六六號起訴書、八十九年度毒偵字第八六五號
    起訴書、本院八十八年度易字第九八一號刑事判決、八十九年度訴字第三四一號
    判決書各一份在卷足憑，是被告於強制戒治付保護管束期滿後且係三犯以上施用
    第一級毒品之事證明確，其犯行堪以認定。
二、查海洛因為第一級毒品，毒品危害防制條例第二條第二項第一款定有明文。核被
    告所為，係犯毒品危害防制條例第十條第一項之施用第一級毒品罪。其施用前持
    有海洛因之低度行為，為施用之高度行為所吸收，不另論罪。被告先後多次犯行
    ，時間緊接，犯罪構成要件相同，顯係基於概括犯意為之，應依連續犯之規定論
    以一罪，並依法加重其刑。被告曾因施用第二級毒品案件，經本院八十八年度易
    字第九八一號判處有期徒刑三月，如易科罰金，以三百元折算一日，並於八十八
    年十月三日確定，及復於保護管束期間內，施用第一級毒品海洛因一次，經本院
    八十九年度訴字第三四一號判處有期徒刑十月，並於八十九年十月十六日確定，
    上開施用第一級、第二級毒品案件接續執行，於九十年三月二日入監執行，九十
    一年一月三十一日縮短刑期假釋出監，於九十一年三月十四日假釋期滿而執行完
    畢，有臺灣嘉義地方法院檢察署刑案資料查註紀錄表及台灣高等法院被告全國前
    案紀錄表各一份附卷可憑，五年以內再犯有期徒刑以上之本罪，為累犯，應依法
    遞加重其刑。爰審酌被告施用毒品，自戕身心，破壞國民健康，及犯罪後態度等
    一切情狀，量處如主文所示之刑，以資懲儆。
三、扣案之注射針筒二支、美娜水一瓶，為被告所有供犯施用海洛因所用之物，經其
    自承在卷，併依刑法第三十八條第一項第二款宣告沒收。
據上論斷，應依刑事訴訟法第二百九十九條第一項前段，毒品危害防制條例第十條第
一項，刑法第十一條前段、第五十六條、第四十七條、第三十八條第一項第二款，判
決如主文。
本案經檢察官朱介斌到庭執行職務。
中      華      民      國    九十一    年     十一     月    二十八    日
                                臺灣嘉義地方法院刑事第二庭
                                        法  官  柯  月  美
右正本證明與原本無異。
如不服本判決，應於判決送達後十日內向本院提出上訴狀( 應附繕本 )。
中      華      民      國    九十一    年     十一     月    二十八    日
                                        書記官  侯  麗  茹
附錄：
毒品危害防制條例第十條：
施用第一級毒品者，處六月以上五年以下有期徒刑。
施用第二級毒品者，處三年以下有期徒刑。
